【裁判字號】    97,消債更,71
【裁判日期】    970916
【裁判案由】    更生事件
【裁判全文】
臺灣臺東地方法院民事裁定            97年度消債更字第71號
聲  請  人  甲○○
上列聲請人因消費者債務清理事件聲請更生，本院裁定如下：
    主  文
聲請人應於本裁定送達後拾肆日內，補正如附件所示事項，逾期
未補正，即駁回其聲請。
    理  由
一按聲請更生或清算不合程式或不備其他要件者，法院應以裁定
  駁回之，但其情形可以補正者，法院應定期間先命補正；聲請
  更生或清算，徵收聲請費新臺幣（下同）1,000 元，郵務送達
  費及法院人員之差旅費不另徵收。但所需費用超過應徵收之聲
  請費者，其超過部份，依實支數計算徵收之。前項所需費用及
  進行更生或清算程式之必要費用，法院得酌定相當金額，定期
  命聲請人預納之，逾期未預納者，除別有規定外，法院得駁回
  更生或清算之聲請，消費者債務清理條例第8條、第6條分別定
  有明文。
二查本件聲請人具狀聲請更生，惟未提出如附表所示之資料到院
  ，爰定期命補正，如逾期未補正，則駁回其聲請。
三依消費者債務清理條例第6 條第3項、第8條但書，裁定如主文
  。
中    華    民    國    97    年    9    月    16     日
                  民事庭      法  官
以上正本係照原本作成。
本裁定不得抗告。
中    華    民    國    97    年    9    月    16     日
                              書記官    陳俊吉
附件：
(一)預納必要費用3,740元。
(二)聲請人不能清償債務或有清償不能之虞之證明文件。
(三)聲請人應具體說明未能按與國泰世華銀行協商依約履行究係因
  何種不可歸責之事由所致，並提出相關證明文件。
(四)聲請人陳報目前仍分期付款中之房屋貸款及車貸，依財團法人
  金融聯合徵信中心當事人查詢個人資料回覆書顯示數筆貸款有
  保證人，請說明此事項之時間、對象，並提出契約。復該債權
  數額應記載清償後所現存之數額。
(五)聲請人聲請前2年（即自民國95年8月25日起至97年8月25日止
  ）之財產變動狀況：包含就不動產、動產所為之所有有償（買
  賣、互易、設定抵押權等）、無償（贈與、第三人清償等）行
  為所生之財產變動；倘於該段期間曾經取得或喪失不動產所有
  權，應詳為標明不動產之坐落地號、建號及其取得或出售之對
  價（買賣契約等）相關資料。
(六)財產及收入狀況說明書，應表明至少下列事項，並提出證明文
  件：
  1.財產目錄：土地（地段地號：臺東縣臺東市○○段0000-000
    0號）、建物（房屋座落：臺東縣臺東市○○里○○○街90
    巷3號）之最新登記謄本（含他項權利部）（如有其他不動
    產應一併提出最新登記謄本）、動產（含名稱、種類、數量
    ）、銀行存款（含銀行名稱及帳號、及至補正日之數額）、
    股票（含公司、營利事業統一編號、主營業所所在地）、保
    險單（含以本人、配偶、父母為要保人或受益人之人壽保單
    及儲蓄性、投資性保單）、事業投資或其他資產在內之所有
    財產，並其性質及所在地；如財產附有擔保權、優先權或其
    他負擔，應一併表明（如抵押權、質權等），並提出該等權
    利之設定契約書。
  2.必要支出數額：聲請人主張自己日常生活必要支出7,000元
    部分，請提出相關證明單據。
(七)聲請人配偶劉德政聲請前2年勞、健保之投保資料（包括投保
  單位及投保金額）、現有工作之在職證明及收入證明（薪水帳
  戶存摺影本、扣繳憑單）、96年度綜合所得稅各類所得資料清
  單、財產歸屬資料清單。
(八)請表明是否議定自用住宅款特別條款，如是，請補提自用住宅
  借款之還款方式或計劃。
(九)無擔保及無優先權債權人依更生程序及依清算程序所得受償之
  總額及其計算方法。


司法院資訊處製作；財團法人民間司法改革基金會備份。
